臺灣高等法院臺中分院刑事判決　　　　　　　　　九十一年度上訴字第一一一二號
　　上　訴　人
　　即　被　告　乙○○
　　選任辯護人　賴思達
右上訴人因妨害公務等案件，不服臺灣彰化地方法院九十一年度訴字第三六四號中華
民國九十一年五月二十二日第一審判決（起訴案號：臺灣彰化地方法院檢察署九十年
度偵字第二○號），提起上訴，本院判決如左：
      主  文
原判決撤銷。
乙○○損壞公務員職務上掌管之文書，處有期徒刑壹年。緩刑肆年，緩刑期內付保護
管束。扣案之壹仟元紙鈔拾陸張、伍佰元紙鈔壹拾壹張、壹佰元紙鈔肆拾伍張、名
冊共本又拾張、員林農工校友名單伍張、作業票數預估表貳張均沒收。
      事  實
一、乙○○為彰化縣花壇國民中學校長，與彰化縣籍立法委員林進春有多年之朋友情
    誼，為使立法委員林進春能於民國九十年第五屆中央公職人員立法委員選舉，順
    利蟬聯當選，竟於立法委員候選人林進春登記參選後，於彰化縣花壇鄉○○村○
    ○街六六號住處，起意以每票新臺幣（以下同）五百元之代價為立法委員林進春
    向選民賄選，隨即編列有選舉權人名冊，而預備在九十年十二月一日投票日前交
    付賄款予有投票權之設籍彰化縣花壇鄉之不特定選民，約定該不特定人（如住於
    彰化縣花壇鄉文德村湖內巷一號之有投票權人黃田等人）將選票投予該次立法委
    員選舉之候選人林進春，嗣因民眾發現檢舉，並經彰化縣警察局彰化分局警員於
    九十年十一月二十九日十七時四十分許，持台灣彰化地方法院所簽發之搜索票至
    彰化縣花壇鄉○○村○○街六六號乙○○住處及其所有之ＰＧ─三八六一號自小
    客車等處實施搜索，當場起獲乙○○預備供賄選用之一千元紙鈔三十六張、五百
    元紙鈔十一張、一百元紙鈔四十五張、名冊共三本又三十張、員林農工校友名單
    五張、作業票數預估表二張、林進春競選名片一百零六張等物品，並隨即扣押上
    開證物，並在現場製作搜索扣押筆錄、扣押物品收據及扣押物品目錄表後，逐一
    交由乙○○確認無訛後在其上簽名、捺印。詎乙○○明知該等文書、物品已被警
    查獲並依法扣押在案，為警方職務上所掌管之文書、物品，竟因畏懼刑責，於員
    警丁○○將已扣押之作業票數預估表二張交由其確認無訛置放於桌面時，竟出手
    將上開作業表上原載有不詳數字左下角撕毀，旋即送入其口中並吞入肚內而損壞
    之。雖承辦警員發現時，已不及制止，但仍予現場攝影、拍照存證。
二、案經彰化縣警察局彰化分局報請臺灣彰化地方法院檢察署檢察官偵查起訴。
    理  由
一、按所謂認罪協商制度（Plea Bargain）係指被告與檢察官就被告所犯之罪與刑之
    協商，合議後將協商內容陳報法官，由法官參考協商內容，對被告為判決。我國
    目前並未採用認罪協商制度，僅於八十六年十二月十九日修正公布刑事訴訟法第
    四百四十九條第二項、第四百五十一條之一，擴大簡易程序之適用，其中第四百
    四十九條第二項之規定，僅於被告自白犯罪時，得協商適用簡易程序，從輕處刑
    ，並非認罪協商制度之具體規定，核先敘明。本件被告於原審訴訟程序中與檢察
    官協商後，承認犯罪，惟原審竟疏未適用簡易程序逕予簡易處刑，仍依通常程序
    而為判決，故本件被告與檢察官於原審所稱之「認罪協商」，於刑事訴訟法上並
    無效力，本院仍須實質審理。
二、又按被告於原審所稱之認罪供述雖因我國並無認罪協商制度而無訴訟法上效力，
    然其供述內容除單純認罪部分外，如非出於強暴、脅迫、利誘、詐欺、違法羈押
    或其他不正之方法，且與事實相符者，依刑事訴訟法第一百五十六條第一項之規
    定，自仍得做為犯罪證據甚明。本件被告與檢察官於原審協商後認罪，公訴人及
    辯護人均放棄詰問權利，經法院訊問被告後，被告之供述如下：
      「問：你是花壇國中校長？
        答：是。
        問：你是否於九十年第五屆中央公職人員立法委員選舉期間為使支持之彰化
            縣區立法委員候選人林進春當選，以每票五百元的代價為林進春向選民
            賄選，事先編列有選舉權人之名冊，預備在九十年十二月一日投票日前
            交付賄款予有投票權之設籍彰化縣花壇鄉之不特定選民？
        答：是的。就名冊部分不要列入，因那名冊是以前的。
        問：賄選的錢何來？
        答：我自己的。
        問：從何時開始要幫他買票？
        答：時間不是很明確，是在林進春登記後。
        問：是否因民眾檢舉為警於九十年十一月二十九日十七時四十分許，為警持
            搜索票至你花壇鄉○○村○○街六六號住處搜索，當場起獲你預備供賄
            選用之一千元紙鈔三十六張、五百元紙鈔十一張、一百元紙鈔四十五張
            、名冊共三本又三十張、員林農工校友名單五張、作業票數預估表二張
            、林進春競選名片一百零六張？並當場製作搜索扣押筆錄、扣押物品收
            據及扣押物品目錄表？（提示並告以要旨）
        答：是的。但五百元是我太太的錢。
        問：在當場你是有於承辦員警離開該被搜索處所前，再次清點確認扣押之
            物品時，你以左手緊抓住警員放在桌上的前述已被依法扣押之作業票數
            預估表，並利用你右手將該紙張填寫有關案情數文字之角落撕毀，並立
            即送入其口中？（提示照片並告以要旨）
        答：是的。
        問：對於甲１證人所述有何意見？
        答：基於認罪協商無意見。
        問：對於扣得之一千元新鈔三十六張、五百元新鈔十一張、一百元舊鈔四十
            五張、名冊共三本又三十張、員林農工校友名單五張、作業票數預估表
            二張、林進春競選名片一百零六張？並當場製作搜索扣押筆錄、扣押物
            品收據及扣押物品目錄表有何意見？（提示並告以要旨）
        答：基於認罪協商無意見。
      ．．．．．．」
    從被告上開供述觀之，被告如係基於認罪協商所為之供述均會表達「基於認罪協
    商無意見」，至於其餘未表明基於認罪協商之供述，顯係出於被告自由意思所為
    ，而仍具有證據能力，核先敘明。
三、訊據上訴人即被告乙○○雖坦承有將上開作業票數預估表之左下角撕毀並吞入肚
    內之事實，然否認有右揭犯行，並辯稱：扣案物品均非賄選所用，伊所撕毀之作
    業票數預估表警方沒有說要扣押，也沒有登記，當時認為係自己的東西才撕毀云
    云。惟查：
(甲)關於預備投票行賄部分：
  (一)被告於原審供稱：伊係花壇國中校長，於立法委員候選人林進春登記參選後，即
    先編列有選舉權人之名冊，預備以每票五百元之代價向選民賄選，在九十年十二
    月一日投票日前交付賄款等情（見原審卷第三五至三六頁），且警方依秘密證人
    甲１檢舉後，聲請搜索票至被告住處搜索起獲之一千元新鈔三十六張、五百元新
    鈔十一張、一百元舊鈔四十五張、名冊共三本又三十張、員林農工校友名單五張
    、作業票數預估表二張、另於被告駕駛之汽車內搜得林進春競選名片一百零六張
    扣案可資佐證，被告於警訊、偵查雖辯稱：因伊沒使用提款卡之習慣，故先提領
    三、四萬元放在家裡，扣押之一千元新鈔三十六張係供家用，而五百元新鈔十一
    張及一百元舊鈔四十五張係二年前即已領取供伊妻逢年過節時發送紅包給晚輩，
    故需使用新的；另扣押之名冊則除部分係親友、校友、女兒喜宴參加人員或可協
    助校務之人員名冊外，乃結交之朋友名冊，且依親疏而作有不同之記號，但都認
    識云云，或辯稱：扣押之一千元新鈔三十六張係伊於九十年十一月十日所提領，
    供給付房屋裝潢費用云云，抑或辯稱：扣押之一千元新鈔三十六張係伊於九十年
    十一月十三日自郵局提領，以作兒子結婚購物之準備金，而扣押之名冊則係預供
    兒子結婚喜宴邀請參加人員參考用云云。本院審之：(1)上開名冊、校友名單，上
    面記載名單乃依花壇鄉各村所編列，名額極廣，且其中亦有僅記載整戶人數者，
    而被告僅係一國民中學校長，若目的在交友，或供作邀請參加喜宴人員名冊之參
    考，豈須近乎按村或逐戶登載？甚且僅記載整戶人數，卻不記載其成員之姓名者
    ？顯見上開名冊係被告預備用以過濾編列賄選名單之用。(2)被告於偵查中辯稱無
    使用提款卡之習慣，然被告身上即隨身帶有郵局金融卡一張（見選偵二○號卷第
    十一頁背面），且依被告於偵查中所提供之郵政存簿儲金簿紀錄所示，被告使用
    提款卡提領款項之次數極為頻繁，有儲金簿影本附卷可稽（見選偵二○號卷第八
    六至九二頁），顯見被告供稱無使用提款卡習慣，須保留三、四萬元在家供隨時
    取用之情形係屬子虛。(3)被告之子黃鼎耀係預定於九十一年一月二十六日結婚，
    此除據被告陳明在卷外，並有其提出之結婚納采批算資料在卷可參，再佐以現今
    社會金融卡使用便利及扣押之三十六張一千元新鈔乃自被告住宅寢室之衣櫃內起
    獲，並非已交付其子使用等情，則被告所辯於二個多月前之九十年十一月十三日
    ，即已先行提領四萬元供其子準備購買結婚用品一節，即顯與常情相違，故被告
    對於扣案物品之上開辯詞顯不足採信。另公訴人委請內政部警政署刑事警察局就
    被告為測謊鑑驗，結果發現被告於測前會談否認為九十年立委參選人林進春買票
    云云，呈不實反應，有該局九十一年三月二十六日刑鑑字第０九一００六０七０
    四號測謊鑑驗結果通知書附卷可憑（見選偵二○號卷第一○○頁），更足徵被告
    所辯未替候選人林進春預備投票行賄顯屬不實而不足採信。
  (二)按證人、鑑定人由審判長訊問後，當事人及辯護人得直接或聲請審判長詰問之；
    證人、鑑定人如係當事人聲請傳喚者，先由該當事人或辯護人詰問，次由他造之
    當事人或辯護人詰問，再次由聲請傳喚之當事人或辯護人覆問。但覆問以關於因
    他造詰問所發見之事項為限，九十一年二月八日修正公布，並於同年月十日生效
    之刑事訴訟法第一百六十六條定有明文。又按因發見真實之必要，得命證人與他
    證人或被告對質，亦得依被告之聲請，命與證人對質，刑事訴訟法第一百八十四
    條第二項亦定有明文，上開規定乃在保障被告之訴訟權。又依最高法院之見解，
    固認為刑事訴訟法係採自由心證主義，對於證據之種類並未設有限制，證人在警
    局及檢察官前之陳述，雖未依法具結，然記載該陳述之筆錄，只須依法踐行調查
    證據之程序，則該筆錄之內容亦得採為認定犯罪事實之證據資料，並非刑事訴訟
    法第一百五十九條所謂不得作為證據之情形，至其證明力如何，則由法院自由判
    斷（最高法院七十二年台上字第一二０三號判例意旨參照），是故，依此見解，
    本件秘密證人經檢察官訊問之筆錄，固得以「文書」視之。但是，「文書」之證
    據調查程序，亦須向被告宣讀或告以要旨，方得謂經過合法調查（刑事訴訟法第
    一百六十五條第一項參照）。又秘密證人如以代號表示身分，並將真實姓名彌封
    保密，則於上開秘密證人筆錄之證據調查程序中，被告將因此無從得知秘密證人
    之身分，而不能從證人之身分等各種條件，就證人證言之可信度等加以檢視、彈
    劾。因此，若以將秘密證人之真實姓名等資料另加以保密之方法為之，則所謂向
    被告「宣讀或告以要旨」之調查證據程序，當不具有任何實質上之意義，而與憲
    法第十六條訴訟基本權所保障被告之防禦權有違，先此敘明。
  (三)再按「證人保護法」於八十九年二月九日業經總統公布，而於同月十一日施行，
    該法第十一條第一項至第三項規定：「有保密身分必要之證人，除法律另有規定
    者外，其真實姓名及身分資料，公務員於製作筆錄或文書時，應以代號為之，不
    得記載證人之年籍、住居所、身分證統一編號或護照號碼及其他足資識別其身分
    之資料。該證人之簽名以按指印代之。載有保密證人真實身分資料之筆錄或文書
    原本，應另行製作卷面封存之。其他文書足以顯示應保密證人之身分者，亦同。
    前項封存之筆錄、文書，除法律另有規定者外，不得供閱覽或提供偵查、審判機
    關以外之其他機關、團體或個人」，又依同法第三條規定：「依本法保護之證人
    ，以願在檢察官偵查中或法院審理中到場作證，陳述自己見聞之犯罪或流氓事證
    ，並依法接受對質及詰問之人為限」，再依同法第十一條第四項規定：「對依本
    法有保密身分必要之證人，於偵查或審理中為訊問時，應以蒙面、變聲、變像、
    視訊傳達或其他適當隔離方式為之。於其依法接受對質或詰問時，亦同」，故縱
    使符合證人保護法第二條規定而適用同法第十一條規定得將秘密證人姓名保密之
    案件，亦必須以秘密證人願意在檢察官或法院審理中到場作證，並依法接受對質
    及詰問之人為限。上開立法意旨揭示，縱使有以將秘密證人名字保密之必要，仍
    必須保障被告請求詰問證人及與證人對質之訴訟權。本件上訴人起訴被告所犯之
    罪名係違反公職人員選舉罷免法第九十條之一第二項之預備交付賄賂罪名，不符
    證人保護法第二條規定，自無證人保護法上開規定之適用。從而本件秘密證人以
    代號甲１表示身分，並將真實姓名彌封保密，則於原審以上開秘密證人警訊筆錄
    做為「文書」之證據調查程序中，被告並無從得知秘密證人之身分，亦不能從證
    人之身分等各種條件，就證人證言之可信度等加以檢視、彈劾。因此，若以將秘
    密證人之真實姓名等資料另加以保密之方法為之，則所謂向被告「宣讀或告以要
    旨」之調查證據程序，當不具有任何實質上之意義，而與憲法第十六條訴訟基本
    權所保障被告之防禦權有違，顯然不符刑事訴訟法第一百五十五條第二項所謂之
    「合法調查」，從而上開秘密證人甲１之警訊筆錄即不得做為認定被告犯罪之證
    據，原審於判決理由中仍引用秘密證人甲１之上開警訊筆錄做為認定被告犯罪之
    證據，於法有違。
  (四)另本件秘密證人甲１於警訊所證述：被告於第五屆立法委員選舉期間預備以五百
    元之代價為立法委員候選人林進春向選民賄選，並進而於九十年十一月二十五日
    ，在彰化縣花壇鄉文德村湖內巷一號有投票權人黃田等住處，交付共三千元，約
    其等於投票日將選票投予林進春等語（見選偵二○號卷第五三頁），而秘密證人
    甲１經本院傳喚到庭雖亦為相同證述，然因秘密證人甲１於本院表明為避免接受
    詰問過程暴露身分致人身安全受威脅，不願接受被告辯護人之詰問（見本院卷第
    五七頁），本院認秘密證人甲１上開供述內容涉及被告是否涉犯公職人員選舉罷
    免法第九十條之一第一項之罪，符合證人保護法第二條第十款規定而得適用同法
    第十一條規定得將秘密證人姓名保密，然因秘密證人甲１不願依法接受詰問，被
    告詰問秘密證人及與秘密證人對質之訴訟權未受保障，上開秘密證人甲１之證詞
    既未經合法詰問程序，即難謂為業經合法調查，依刑事訴訟法第一百五十五條第
    二項，即不做為認定被告犯罪之證據，故本件並無證據足資證明被告有對於有投
    票權人交付賄賂之犯行，附此敘明。
  (五)綜上所述，本件事證明確，被告上開預備對於有投票權人交付賄賂之犯行應堪認
    定。被告辯護人聲請另行訊問證人黃田及將作業票數預估表送請鑑定是否為八年
    前之物云云，本院認秘密證人甲１之證詞本院既未採認，且上開作業票數預估表
    縱屬被告八年前之舊物，亦無妨被告用以預估編列賄選名單預備賄選之用，故本
    院認均已無調查必要，亦併此敘明。
(乙)關於妨害公務罪部分：
  (一)被告對於撕毀上開作業票數預估表左下角，並吞入肚內之事實，業已坦承不諱，
    且證人即警員丁○○於本院到庭證稱：「（問：扣案證物八（本鄉鎮作業票數預
    估表）這份資料你們執行搜索時，被告將左下角撕毀，並放到口中吞到肚內，你
    有看到否？當時經過情形為何？）這是搜索扣押物品整理完畢，扣押物品目錄表
    製作完畢，而且經被告確認過後，要讓被告再一次確認時，被告看到證物八，證
    物八左下角有寫兩個數字，數字內容我不記得了，因為我看到這兩個數字我還有
    大概去估算一下，如果買票的話，一票多少錢，因為時間很緊迫我沒有算完，但
    是因此我特別注意到這兩個數字，而且確定被告撕毀吞入肚內不是空白紙。當時
    我拿給被告確認時，被告很匆忙的撕毀，並吞入肚內。我想阻止都來不及。．．
    ．（問被告說當時並不是你拿給他二度確認撕毀，是放在桌上被他撕毀？）我是
    先拿給被告證物八讓他再度確認，說這份是扣押物品目錄表中的證物八，被告看
    過確認後，我就把他放在桌上，讓我右手邊的同事準備收起來放在證物袋中，這
    時被告直接在桌上將證物八左下方撕毀，直接吞入肚內。」等語（見本院卷第四
    二、四四頁），再參諸被告於偵查、原審均坦承其係於警方再次清點確認扣押物
    品時，才撕毀上開預估表等情（見選偵二○號卷第七○頁背面、原審卷第三七頁
    ），足見上開作業票數預估表確實已為警方搜得並扣押，而為公務員職務上掌管
    之文書甚明。被告辯護人辯稱上開預估表尚未遭警方扣押云云，顯不足採信。
  (二)又查依證人丁○○上開證詞，上開作業票數預估表左下角，寫有二個數字，並非
    空白，且被告為警扣押上開預估表時，竟緊急撕毀該載有數字之左下角，並旋即
    吞入肚內，足徵上開左下角部分之記載應予本案有關，其經被告撕毀並吞入腹中
    ，已上開預估表該部分遭受破壞，致無法辨識其全部之內容，而喪失其原有之效
    用，乃至影響到判讀全部證據間之關聯性，至為明顯，是被告此部分之犯行顯已
    達於損壞上開公務員職務上掌管之文書至為灼然。此外復有扣案之作業票數預估
    表、現場照片二幀、現場搜證錄影帶及搜索當日負責填寫搜索扣押筆錄、扣押物
    品目錄及扣押物品收據在卷足資佐證，從而事證明確，被告上開損壞公務員職務
    上掌管之文書之犯行亦堪認定。另辯護人聲請勘驗現場錄影帶，本院認已屬不必
    要證據之調查，已無必要，應予駁回。
四、核被告所為，係犯公職人員選舉罷免法第九十條之一第二項、第一項之預備對於
    有投票權之人，交付賄賂，而約其為一定之行使罪及刑法第一百三十八條之損壞
    公務員職務上掌管之文書罪。被告所犯上開二罪間，有方法結果之牽連關係，應
    依刑法第五十五條後段，從一重之依損壞公務員職務上掌管之文書罪處斷。原審
    判決尚非無見，惟：(1)原審僅將秘密證人甲１之警訊筆錄提示被告，不符合法證
    據調查程序，原審仍引為認定被告犯罪之證據，於法不合；(2)原審於訴訟程序中
    曉諭被告與檢察官進行我國尚未採用之認罪協商程序，對於被告與檢察官協商結
    果，卻未依刑事訴訟法第四百四十九條第二項之規定，經被告同意後適用簡易程
    序逕為簡易處刑，仍依普通程序而為判決，且揆其原審訴訟程序內容，因被告認
    罪後，未進行實質之證據調查程序，徒生程序爭議，顯有未洽。被告上訴仍執前
    詞否認犯罪，雖無理由，然原審判決既有上開可議之處，自應由本院撤銷改判。
    爰審酌被告身為國民中學之校長，其言行舉止均足以影響學生之品德發展及社會
    之風氣良窳，竟未能以身作則，利用學校資源涉入政治並預備投票行賄，為警查
    獲後復妨害公務，視法律為無物，於原審認罪並經判刑且諭知緩刑後，復因原審
    判決諭知保安處分內容而反悔，仍於本院審理時否認犯行，飾詞諉責，犯後態度
    不佳，毫無悔意等一切情狀，本院本應從重量刑且認不宜宣告緩刑，惟因本件僅
    有被告上訴，囿於刑事訴訟法「不利益變更禁止原則」，仍量處如主文第二項所
    示之刑及諭知後述之緩刑宣告。
五、扣案之一千元紙鈔三十六張、五百元紙鈔十一張、一百元紙鈔四十五張依公職人
    員選舉罷免法第九十條之一第三項規定，予宣告沒收（按該條規定係採義務沒收
    主義，故被告所犯之罪名，雖因從一重之刑法第一百三十八條處斷，惟應優先於
    職權沒收主義之刑法第三十八條第一項二款而適用，參最高法院七十九年台上字
    第五一三七號判例）；另扣案之名冊共三本又三十張、員林農工校友名單五張、
    作業票數預估表二張係被告所有，且供犯罪所用之物，故依刑法第三十八條第一
    項第二款之規定，予以宣告沒收。至扣案之林進春競選名片一百零六張，係被告
    之兄黃思遠交予被告分送選民，業經被告於警訊中供述甚明，然上開名片僅係予
    被告發送，尚無積極證據足資證明係屬被告所有，故不予宣告沒收，附此說明。
    末查被告前未曾受有期徒刑以上刑之宣告，此有臺灣彰化地方法院檢察署刑案資
    料查註紀錄表一紙在卷可稽，其經此教訓，應知警惕而無再犯之虞，所宣告之刑
    ，認以暫不執行為適當，故予宣告緩刑四年，以勵自新。另被告為本件犯行，依
    其於原審審理中所供：係不諳法律所致，則顯見被告缺乏法律認知，是應由具輔
    導專業及深具法律素養訓練之觀護人對其施予輔導，以矯其弊，故併宣告被告在
    前開緩刑期內，付保護管束。
六、末按有罪判決之同一罪名所適用之法律，不論係對罪刑或保安處分，除法律另有
    特別規定外，均應本乎統一性或整體性之原則予以適用。本件被告除犯有公職人
    員選舉罷免法第九十條之一第二項、第一項之預備投票行賄罪外，尚犯有刑法第
    一百三十八條之損壞公務員職務上掌管之文書罪，且二者具有牽連關係，依從一
    重處斷結果，則應以較重之刑法第一百三十八條之妨害公務予以科處，基於法律
    整體適用之原則，即不得再行依公職人員選舉罷免法第九十八條第三項規定對之
    宣告褫奪公權。又犯刑法第一百三十八條之罪者，刑法並未規定「應」對之宣告
    褫奪公權，是本院考量被告係一知識份子，且從事教育工作多年，係一時失慮而
    罹刑章，前開緩刑期內並付保護管束之處分，已足收教訓之功能，故實無令其喪
    失享有國民公權之必要，故本件不為褫奪公權之宣告，附此說明。
七、據上論斷，應依刑事訴訟法第三百六十九條第一項前段、第三百六十四條、第二
    百九十九條第一項前段，公職人員選舉罷免法第九十條之一第二項、第一項、第
    三項，刑法第十一條前段、第一百三十八條、第五十五條、第七十四條第一款、
    第九十三條第一項前段、第三十八條第一項第二款，判決如主文。
本案經檢察官丙○○到庭執行職務。
中      華      民      國      九十一   年      十二     月    二十五  日
                                    臺灣高等法院臺中分院刑事第八庭
                                          審判長法  官  羅  得  村
                                                法  官  黃  文  進
                                                法  官  陳  毓  秀
右正本證明與原本無異。
如不服本判決應於收受送達後十日內向本院提出上訴書狀，其未敘述上訴之理由者並
得於提起上訴後十日內向本院補提理由書（均須按他造當事人之人數附繕本）。
                                                書記官  吳  宗  玲
中      華      民      國      九十一   年      十二     月    二十六  日
附錄本案論罪科刑主要法條：
公職人員選舉罷免法第九十條之一：
  對於有投票權之人，行求期約或交付賄賂或其他不正利益，而約其不行使投票權或
  為一定之行使者，處五年以下有期徒刑，得併科新臺幣四十萬元以上四百萬元以下
  罰金。
  預備犯前項之罪者，處一年以下有期徒刑。
  預備或用以行求期約或交付之賄賂，不問屬於犯人與否，沒收之  。
  犯第一項或第二項之罪，於犯罪後六個月內內自首者，減輕或免除其刑；因而查獲
  候選人為共犯者免除其刑。
刑法第一百三十八條：
  毀棄、損壞或隱匿公務員職務上掌管或委託第三人掌管之文書、圖畫、物品，或致
  令不堪用者，處五年以下有期徒刑。
                                                                        Ｉ
